【裁判字號】    92,訴,160
【裁判日期】    920415
【裁判案由】    撫卹
【裁判全文】
臺北高等行政法院裁定                              九十二年度訴字第一六○號
    原      告  甲○○
    被      告  國防部聯合後勤司令部
    代  表  人  謝建東(總司令)
右當事人間因撫卹事件，原告不服國防部中華民國九十一年十一月二十一日九十一年
鎔鉑訴字第一五九號訴願決定，提起行政訴訟。本院裁定如左：
    主  文
原告之訴駁回。
訴訟費用由原告負擔。
    理  由
一、按提起行政訴訟，須以經過合法之訴願程序，為其前提要件，其未經合法之訴願
    程序，遽行提起行政訴訟，自非法之所許，此就行政訴訟法第四條第一項規定觀
    之甚明。
二、本件原告係居住大陸地區人民，其因請領亡父陳國華撫卹金事件，不服郵政九○
    四九七號信箱（即被告）八十九年六月一日（八九）密球字第○六○三八號書函
    ，向國防部提起訴願，惟其所提之訴願書不合法定程式，未指明不服之行政處分
    及收受日期，亦未檢附相關證據；案經國防部以九十一年八月九日鎔鉑字第九一
    ○○○六九四號書函通知原告限期補正，並依臺灣地區與大陸地區人民關係條例
    規定，其補正之訴願書須送請財團法人海峽交流基金會驗證；原告於九十一年九
    月二十日收受前開函，有財團法人海峽交流基金會九十一年十月十一日（九一）
    海惠（法）字第○二七三四八號函檢送之訴願文書郵務送達證書附訴願卷可稽；
    嗣原告雖補具訴願書及相關資料，惟仍未將補正書狀送請財團法人海峽交流基金
    會驗證，參照臺灣地區與大陸地區人民關係條例第七條：「在大陸地區製作之文
    書，經行政院設立或指定之機構或委任之民間團體驗證者，推定為真正」之規定
    ，自難推定該文書為真正，應認原告逾期仍未補正，其訴願並不合法。另原告於
    上開補正之訴願書中自承其係於八十九年六月十二日收受被告八十九年六月一日
    （八九）密球字第○六○三八號書函，扣除原告居住大陸地區之在途期間三十七
    日，則其遲至九十一年七月八日（財團法人海峽交流基金會收文日期）始提起訴
    願，已逾訴願法第十四條第一項所定提起訴願應自行政處分到達之次日起三十日
    之法定不變期間，其訴願於法亦有未合。訴願決定從程序上予以不受理，自無違
    誤。原告復對之提起行政訴訟，難謂合法，應予駁回。至其實體上之主張及陳述
    ，已無審究之必要，併此敘明。
三、依行政訴訟法第一百零七條第一項第十款、第一百零四條、民事訴訟法第九十五
    條、第七十八條，裁定如主文。
中    華    民    國    九十二      年      四        月      十五      日
                               臺 北 高 等 行 政 法 院  第 六 庭
                                           審 判 長 法  官  林樹埔
                                                    法  官  闕銘富
                                                    法  官  曹瑞卿
右為正本係照原本作成。
如不服本裁定，應於送達後十日內向本院提出抗告狀（須按他造人數附繕本）。
中    華    民    國    九十二      年      四        月      十五      日
                                                    書記官  方偉皓


司法院資訊處製作；財團法人民間司法改革基金會備份。
